【裁判字號】    99,台抗,667
【裁判日期】    990819
【裁判案由】    聲明異議
【裁判全文】
最高法院民事裁定              九十九年度台抗字第六六七號
再 抗告 人  安諾股份有限公司
法定代理人  甲○○
代  理  人  樊仁裕律師
上列再抗告人因與相對人衡美企業股份有限公司等間聲明異議事
件，對於中華民國九十九年六月四日台灣高等法院裁定（九十九
年度抗字第六五六號），提起再抗告，本院裁定如下：
    主  文
再抗告駁回。
再抗告程序費用由再抗告人負擔。
    理  由
按對於抗告法院所為抗告有無理由之裁定再為抗告，僅得以其適
用法規顯有錯誤為理由，此觀民事訴訟法第四百八十六條第四項
之規定自明。又所謂適用法規顯有錯誤，係指原法院就其取捨證
據所確定之事實適用法規顯有錯誤而言，不包括認定事實不當之
情形在內。本件原法院以：系爭建物早於民國九十四年四月四日
即經假扣押債權人安泰商業銀行股份有限公司（下稱安泰銀行）
聲請查封在案，有台灣台北地方法院（下稱台北地院）九十四年
度執全字第九六三號囑託查封登記函及台北市大安區地政事務所
函可稽。嗣台北地院於九十四年五月十一日現場查封時，債務人
拓遠股份有限公司（下稱拓遠公司）財務長汪柯慶在場陳稱房屋
均自住未出租等語，足見系爭建物於查封當時係拓遠公司占有，
並未出租予佳姿養身館或氧身股份有限公司（下稱氧身公司）。
而拓遠公司之法定代理人乙○○雖陳稱拓遠公司買受系爭建物後
即出租與佳姿養身館、氧身公司，然與系爭建物於現場執行查封
時財務長汪柯慶陳述迥異，且乙○○就此嗣亦未能提出租約甚或
給付租金之證明，乙○○前揭部分陳述，殊無足取。再抗告人主
張其繼受佳姿養身館、氧身公司之承租權，即無所據。另據再抗
告人陳明其係與拓遠公司達成協議始接管系爭建物營業，而非承
受佳姿養身館、氧身公司之承租權，有再抗告人九十八年十月九
日民事異議狀在卷可參。從而，再抗告人主張其於查封前即承受
佳姿養身館、氧身公司租賃權而占用系爭建物，不足採信。執行
法院依法排除再抗告人占有，並於拍賣公告記載系爭建物於拍定
後點交，即無不合。因而維持執行法院所為駁回再抗告人聲明異
議之裁定，駁回其抗告，核無適用法規顯有錯誤之情形。至再抗
告意旨所指各節，不合民事訴訟法第四百八十六條之規定，自難
謂為合法。
據上論結，本件再抗告為不合法。依強制執行法第三十條之一、
民事訴訟法第四百九十五條之一第二項、第四百八十一條、第四
百四十四條第一項、第九十五條、第七十八條，裁定如主文。
中    華    民    國  九十九  年    八    月   十九   日
                      最高法院民事第四庭
                          審判長法官  劉  延  村
                                法官  許  澍  林
                                法官  黃  秀  得
                                法官  許  正  順
                                法官  魏  大  喨
本件正本證明與原本無異
                                      書  記  官
中    華    民    國  九十九  年    八    月  三十一  日
                                                     d

司法院資訊處製作；財團法人民間司法改革基金會備份。
